臺灣高雄地方法院刑事判決　　　　　　　　　　　　　九十四年度訴字第四五八號
　　公　訴　人　臺灣高雄地方法院檢察署檢察官
　　被　　　告　甲○○　男　二.
右列被告因毒品危害防制條例案件，經檢察官提起公訴（九十四年度毒偵字第五三六
號），嗣因被告就被訴事實為有罪之陳述，經本院合議庭裁定由受命法官獨任適用簡
式審判程序審理，本院判決如左：
    主  文
甲○○連續施用第一級毒品，累犯，處有期徒刑拾月；又連續施用第二級毒品，累犯
，處有期徒刑肆月。應執行有期徒刑壹年壹月。
    事  實
一、甲○○於民國八十八年間因施用毒品案件，經本院以八十八年度毒聲字第三○九
    號裁定送觀察、勒戒後，認無繼續施用毒品之傾向，經臺灣高雄地方法院檢察署
    檢察官於八十八年一月三十一日以八十八年度毒偵字第一○二九號為不起訴處分
    確定。再因施用毒品案件，經本院以八十九年度毒聲字第六六二號裁定送觀察、
    勒戒後，認有繼續施用毒品之傾向，再經本院以八十九年度毒聲字第一五六○號
    裁定令入強制戒治處所施以強制戒治，於入所戒治期間經評定為合格，本院復裁
    定停止戒治，所餘戒治期間，付保護管束，嗣經本院以八十九年度毒聲字第一○
    一一○號裁定撤銷停止強制戒治，再入所執行強制戒治，於九十一年三月二十二
    日強制戒治期滿執行完畢釋放；且經起訴，經本院於九十一年八月二十三日以九
    十一年度雄簡字第一○二六號判處有期徒刑四月確定，於九十二年三月三十一日
    易科罰金執行完畢。又因偽造文書案件，經本院於九十二年五月十三日以九十二
    年度訴字第九○四號判處有期徒刑六月確定，於九十二年九月四日易科罰金執行
    完畢。
二、詎甲○○猶不知悔改，於上開強制戒治執行完畢釋放後之五年內，竟基於施用第
    一級毒品海洛因之概括犯意，自九十三年十二月五日起至九十三年十二月十二日
    凌晨某時止在高雄縣鳳山市○○街一八二巷十二號住處，連續以將海洛因摻水置
    於針筒內注射之方式，施用第一級毒品海洛因多次，約兩、三天施用一次。另基
    於施用第二級毒品甲基安非他命之概括犯意，自九十三年十二月五日起至九十三
    年十二月十二日凌晨某時止在高雄縣鳳山市○○街一八二巷十二號住處，以將安
    非他命置於吸食器內點燃燒烤吸食煙氣之方式，施用第二級毒品安非他命多次，
    約兩、三天施用一次。嗣於九十三年十二月十二日十九時五十分許在高雄縣鳳山
    市○○○路四七二號前為警查獲，並於同年月日二十時許採集尿液檢驗，呈海洛
    因及甲基安非他命陽性反應，始知上情。
三、案經高雄市政府警察局三民第二分局移送臺灣高雄地方法院檢察署檢察官偵查起
    訴。
    理  由
壹、程序方面
一、按本件被告甲○○所犯係死刑、無期徒刑、最輕本刑為三年以上有期徒刑以外之
    罪，其於準備程序就前揭被訴事實為有罪之陳述，經受命法官告知簡式審判程序
    之旨，並聽取其與公訴人之意見後，本院認無不得或不宜改依簡式審判程序進行
    之情事，依刑事訴訟法第二百七十三條之一第一項、第二百八十四條之一規定，
    裁定本件由受命法官獨任進行簡式審判程序，合先敘明。
貳、實體方面
一、右揭事實，業據被告於本院審理時坦承不諱。且查：
  (一)被告於八十八年間因施用毒品案件，經本院以八十八年度毒聲字第三○九號裁定
    於八十八年一月三十一日以八十八年度毒偵字第一○二九號為不起訴處分確定。
    再因施用毒品案件，經本院以八十九年度毒聲字第六六二號裁定送觀察、勒戒後
    ，認有繼續施用毒品之傾向，再經本院以八十九年度毒聲字第一五六○號裁定令
    入強制戒治處所施以強制戒治，於入所戒治期間經評定為合格，本院復裁定停止
    戒治，所餘戒治期間，付保護管束，嗣經本院以八十九年度毒聲字第一○一一○
    號裁定撤銷停止強制戒治，再入所執行強制戒治，於九十一年三月二十二日強制
    戒治期滿執行完畢釋放等情，有本院被告院內索引卡紀錄表、臺灣高等法院被告
    全國前案紀錄表及臺灣高雄地方法院檢察署刑案資料查註紀錄表各乙份在卷可按
    。是被告於涉本案之前，業曾犯施用毒品罪，並於強制戒治執行完畢後釋放。
  (二)次查，經將被告於九十三年十二月十二日十九時五十分為警查獲後，於同年月日
    二十時許採集之尿液送驗結果，係呈嗎啡及甲基安非他命陽性反應，此有高雄縣
    政府警察局鳳山分局九十三年度查獲毒品嫌犯尿液流程管制清冊、高雄縣政府衛
    生局煙毒尿液檢驗成績書（見警卷、偵查卷第四、五頁）在卷可稽。
  1.施用第一級毒品海洛因部分：
  (1)按海洛因施用入人體後水解還原成嗎啡，再循嗎啡之代謝方式排出體外，業據行
    政院衛生署藥物食品檢驗局七十三藥檢壹字第○三○二二一號函說明綦詳，且依
    醫學臨床實驗及根據英國藥學會出版ＩｓｏｌａｔｉｏｎａｎｄＩｎｄｅｎｔｉ
    ｆｉｃａｔｉｏｎｏｆＤｒｕｇｓ乙書第二九三頁載明：海洛因經注射入人體後
    ，在體內迅速水解成６ＭｏｎｏａｃｅｔｙＩｍｏｒｐｈｉｎｅ，再緩緩繼續水
    解成嗎啡，然後再循嗎啡之代謝方式排出，同書第四三一至四三二頁並載有：嗎
    啡經注射入人體後，約百分之五十以上於八小時內自尿中排出，至二十四小時排
    出約百分之九十，但四十八小時後仍有微量可檢出等語。
  (2)揆諸前揭說明，本件被告前開時地為警查獲後採集之尿液，經以免疫學分析法檢
    驗，檢出被告尿液含有嗎啡陽性反應，足認被告確實曾於九十三年十二月十二日
    二十時回溯四十八小時內某時許有施用第一級毒品海洛因之事實。核諸被告自承
    於九十三年十二月十二日凌晨某時有施用第一級毒品海洛因等語，足見被告自白
    核與事實相符，而堪予採信。
  (3)是以，被告有在前揭犯罪時間連續施用第一級毒品海洛因之行為，堪予認定。
  2.施用第二級毒品安非他命部分：
  (1)甲基安非他命經口服投與後，約百分之七十於二十四小時內可自尿液中排出，而
    尿液內含甲基安非他命成分之檢出，與投與安非他命的量、個人體質、檢驗儀器
    之精密度有關，通常採尿化驗是否呈陽性反應，應以投與後二十四小時內所採者
    為宜，此有行政院衛生署藥物食品檢驗局（八○）藥檢壹字第四五二九號函可查
    。但甲基安非他命經口服投與後，仍有約百分之九十於九十六小時內自尿中排出
    ，惟由於目前國內尿液中甲基安非他命之檢驗僅為鑑定是否呈陽性反應，尚未定
    其含量，且甲基安非他命之成分檢出與其投與方式、投與量、個人體質、採尿時
    間與檢測儀器之精密度等多因素有關，因此僅憑尿液中呈安非他命陽性反應，並
    無法確實推算吸時時間距採集時間之長短，然最長可能不會超過四日，此亦經行
    政院衛生署藥物食品檢驗局八十一年二月八日（八一）藥檢壹字第○○一一五六
    號函示明確。
  (2)揆諸前揭說明，本件被告前開時地為警查獲後採集之尿液，經以免疫學分析法檢
    驗，檢出被告尿液含有甲基安非他命陽性反應，檢出被告尿液含有甲基安非他命
    陽性反應，顯示被告曾於九十三年十二月十二日二十時許回溯九十六小時內某時
    許有施用第二級毒品安非他命之事實。基上，核諸被告自承於九十三年十二月十
    二日凌晨某時有施用第二級毒品安非他命等語，足見被告自白核與事實相符，而
    堪予採信。
  (3)是以，被告有在前揭犯罪時間連續施用第二級毒品安非他命之行為，亦堪認定。
  (三)綜上所述，被告前曾犯施用毒品，於強制戒治執行完畢釋放後之五年內，再犯
    本件施用第一級毒品海洛因及第二級毒品安非他命犯行。本件事證應屬明確，其
    犯行應堪認定。
二、按海洛因及安非他命分屬毒品危害防制條例第二條第二項第一款所規定之第一級
    毒品及同條項第二款所規定之第二級毒品。核被告所為，係犯毒品危害防制條例
    第十條第一項施用第一級毒品罪及同條第二項施用第二級毒品罪。被告持有毒品
    ，復進而施用，其持有毒品之低度行為，為施用毒品之高度行為所吸收，不另論
    罪。被告多次施用第一級毒品、第二級毒品之犯行，時間緊接，所犯構成要件相
    同，顯各係基於概括犯意為之，各為連續犯，依刑法第五十六條規定，以一罪論
    ，並加重其刑。又被告所犯上開施用第一級毒品罪及施用第二級毒品罪間，犯意
    各別，罪名不同，應分論併罰之。查被告因毒品案件，經本院於九十一年八月二
    十三日以九十一年度雄簡字第一○二六號判處有期徒刑四月確定，於九十二年三
    月三十一日易科罰金執行完畢；又因偽造文書案件，經本院於九十二年五月十三
    日以九十二年度訴字第九○四號判處有期徒刑六月確定，於九十二年九月四日易
    科罰金執行完畢，有本院被告院內索引卡紀錄表、臺灣高等法院被告全國前案紀
    錄表及臺灣高雄地方法院檢察署刑案資料查註紀錄表各乙份在卷可按。是被告受
    有期徒刑執行完畢，於五年以內再犯本件最重本刑為有期徒刑以上之罪，為累犯
    ，應依刑法第四十七條之規定，加重其刑。故就其施用第一級毒品及第二級毒品
    部分，應分別依法遞加重之。
三、本院審酌被告施用毒品，足以戕害其身心，滋生其他犯罪，惡化治安，嚴重損及
    公益，且被告前曾犯施用毒品案件，而經強制戒治期滿及不起訴處分確定，再犯
    施用毒品案件，經判決確定，有本院被告院內索引卡紀錄表、臺灣高等法院被告
    全國前案紀錄表及臺灣高雄地方法院檢察署刑案資料查註紀錄表各乙份在卷可按
    ，如前所述，竟再為本件施用毒品犯行，顯見其不思悔改，自制力亦顯不佳；惟
    施用毒品行為於本質上係屬自我戕害行為，反社會性之程度應屬較低，且犯罪後
    坦承犯行等一切情狀，酌情量處如主文所示之刑，並定其應執行刑，以資懲儆。
據上論斷，應依刑事訴訟法第二百七十三條之一第一項、第二百八十四條之一、第二
百九十九條第一項前段，毒品危害防制條例第十條第一項、第二項，刑法第十一條前
段、第五十六條、第四十七條、第五十一條第五款，判決如主文。
本案經檢察官乙○○到庭執行職務。
中　　　華　　　民　　　國　　九十四　　年　　　二　　　月　　二十五　　日
                                  臺灣高雄地方法院刑事第十四庭
                                      法　　　官  洪乙心
右正本證明與原本無異。
如不服本判決，應於判決送達後十日內，向本院提出上訴狀。
                                        法院書記官  黃進遠
中　　　華　　　民　　　國　　九十四　　年　　　二　　　月　　二十五　　日
毒品危害防制條例第十條
施用第一級毒品者，處六月以上五年以下有期徒刑。
施用第二級毒品者，處三年以下有期徒刑。
